臺灣高等法院高雄分院刑事判決　　　　　九十一年度上易字第六六九號
　　上　訴　人　臺灣高雄地方法院檢察署檢察官
　　被　　　告　甲○○
右上訴人因被告違反動產擔保交易法案件，不服臺灣高雄地方法院九十一年度易緝字
第五四號，中華民國九十一年三月二十九日第一審判決（起訴案號：臺灣高雄地方法
院檢察署九十年度偵字第四六０號）提起上訴，本院判決如左：
    主  文
上訴駁回。
    理  由
一、本案經本院審理結果，認第一審判決被告無罪並無不當，應予維持，並引用第一
    審判決書記載之理由。
二、檢察官上訴意旨略以被告向告訴人分期付款購買機車，分六個月六期付清，被告
    僅付二個月，又遷移他處，縱是眷村拆除改建，何以不通知告訴人，又告訴人復
    於原審審理中陳稱，其到約定機車停放處所三次，詢問被告之母親，被告之母親
    亦不知被告現居何處，其亦有找保證人，亦稱不知道等語，足見告訴人提起告訴
    時，該住所並未拆除改建等語。
三、經查機車係交通工具，告訴人前往被告原住所三次，未見著被告及機車，僅能證
    明被告使用機車外出，不能推定被告已將機車遷移他處，而該機車被告已支付三
    分之一價款，其因失業致未能繼續繳款，又被告於購車時，已覓妥連帶保證人紀
    明宗，此迭經被告於原審供明，並有附條件買賣契約書可稽，被告應無不法利益
    之意圖。此外又查無其他任何積極之證據，足認被告有上述犯行，因此原審以不
    能證明被告犯罪而諭知無罪之判決，核無不合。檢察官上訴意旨，仍執前詞，指
    摘原判決不當，為無理由、應予駁回。
據上論斷，應依刑事訴訟法第三百六十八條、第三百七十三條，判決如主文。
本案經檢察官朱文彬到庭執行職務。
中    華    民    國     九十一     年       六       月      十八      日
                              臺灣高等法院高雄分院刑事第九庭
                                  審判長法官  張明松
                                        法官  任森銓
                                        法官  江泰章
右正本證明與原本無異。
不得上訴。
                                      書記官  郭榮芳
中    華    民    國     九十一     年       六       月      十九      日
                                                                  Ｑ
附件：
臺灣高雄地方法院刑事判決                          九十一年度易緝字第五四號
    公  訴  人  臺灣高雄地方法院檢察署檢察官
    被      告  甲○○  男四十二歲（民國○○○年○月○○○日生）
                        住高雄市○○區○○里○○路六四號
                        居高雄市○○區○○里○○路八巷二四號
                        身分證統一編號：Ｓ一二二七八二一五號
右列被告因違反動產擔保交易法案件，經檢察官聲請簡易判決處刑（九十年度偵字第
四六○號），經本院高雄簡易庭認不宜依簡易判決處刑，簽准改依通常程序審判，本
院判決如左：
    主  文
甲○○無罪。
    理  由
一、公訴意旨略以：被告甲○○於民國八十九年六月二日，以動產擔保交易法所規定
    之附條件買賣之方式，向設於高雄市三民區○○○路二二一號之「旭大機車行」
    ，購買車牌號碼ＺＧＢ─○二○號三陽牌、五十ＣＣ機車乙輛，總價新台幣（下
    同）二萬四千元，約定分六期攤還，每月五日給付一期價款，並約定高雄市○○
    區○○里○○路六十四號甲○○之住處為存放地點，甲○○並邀友人紀明宗為連
    帶保證人，共同簽訂買賣契約書及本票。詎甲○○在取得標的物後，只繳交二期
    車款共計九千元，即拒不付款，意圖為自己不法之利益，於九十年十二月間，將
    該標的物遷移逃匿不知去向，致出賣人追索無著，致生損害於旭大機車行。因認
    被告甲○○涉嫌違反動產擔保交易法第三十八條之罪嫌。
二、按犯罪事實應依證據認定之，無證據不得推定其犯罪事實；不能證明被告犯罪者
    ，應諭知無罪之判決，刑事訴訟法第一百五十四條、第三百零一條第一項分別定
    有明文。又按認定不利於被告之事實，須依積極證據，苟積極證據不足為不利於
    被告事實之認定，即應為有利於被告之認定，更不必有何有利之證據；而告訴人
    之指訴，係以使被告受刑事訴追為目的，是其陳述是否與事實相符，仍應調查其
    他證據以資審認，最高法院分別著有三十年上字第八一六號、五十二年台上字第
    一三○○號判例足資參照。本件公訴意旨認被告甲○○涉犯上開罪嫌，無非以告
    訴代理人乙○○之指訴、並有附條件買賣契約書、分期付款約定書及本票乙紙等
    影本可證，為其論述依據。
三、訊據被告甲○○固坦認確有於右揭時、地向告訴人林淑梅即「旭大機車行」以動
    產擔保交易附條件買賣之方式購買車牌號碼ＺＧＢ─○二○號輕機車乙輛，僅繳
    付二期分期價款後，即未按期付款之事實不諱，惟堅決否認有上開犯行，辯稱：
    伊係因約定機車存放地點即戶籍地，為眷村改建工程，戶籍地房屋因而拆除，故
    先行租屋在高雄市○○區○○路八巷二十四號，並將上開機車牽至租住處，又因
    當時伊失業，始無法再按期繳付分期款項，但伊事後已付清該機車款項，並機車
    已過戶為伊所有等語。經查：
  (一)被告確有於八十九年六月二日，以動產擔保交易法規定附條件買賣分期付款方式
    ，向告訴人林淑梅即「旭大機車行」購買車牌號碼ＺＧＢ─○二○號輕機車乙輛
    ，價金二萬四千元，雙方約定價款分六期，第一至三期為四千五百元，第四期至
    九期為三千五百元，並約定上開機車存放地點為高雄市○○區○○里○○路六十
    四號，而被告僅繳付前二期之價金，即未再繳款之事實，業據被告於本院審理時
    供承不諱，核與告訴代理人乙○○於偵查及本院審理時指訴之情節相符，並有附
    條件買賣契約書、分期付款約定書及本票乙紙等影本附卷可稽。是此部分之事實
    ，堪信為真實。
  (二)證人即告訴代理人乙○○於本院審理時證述：伊曾前往上開約定機車存放地點查
    看，但該處房屋已經拆除，且據被告所留之資料亦找不到被告，故提起本件告訴
    等語。從而，被告雖確有將上開機車自約定存放地點即高雄市○○區○○里○○
    路六十四號，遷移至高雄市○○區○○里○○路八巷二十四號其租住處，然此係
    因上開約定機車存放地點為眷村改建工程，被告戶籍地房屋因而拆除，故搬至租
    住處居住，並將該機車遷移到上開租住處，是被告顯係因此事實上原因，致有遷
    移標的物之行為，並無不法利益之意圖自明。又被告已清償上開價款餘額，並機
    車已自「旭大機車行」過戶為被告所有，有汽機車過戶登記書、行車執照及和解
    書乙紙等影本附卷足憑，益徵被告主觀上顯無為自己利益之不法意圖。綜上，被
    告雖有將機車遷移出標的物約定存放地點之行為，惟主觀上並無為自己利益之不
    法意圖，是被告所為，尚與動產擔保交易法第三十八條之構成要件不符。
四、綜上所述，尚難僅據被告有遷移標的物之行為，並僅繳付二期分期款項，而遽予
    推論其有不法利益之意圖，且以此憑認被告有違反動產擔保交易法第三十八條之
    犯行。是被告甲○○所為，與動產擔保交易法第三十八條之構成要件尚屬有間。
    此外，復查無其他積極證據足以證明被告確有公訴人所指之犯行，揆諸前揭法條
    及判例意旨，不能證明被告犯罪，依法應諭知無罪之判決。
據上論斷，應依刑事訴訟法第四百五十二條、第三百零一條第一項，判決如主文。
本案經檢察官陳登燦到庭執行職務。
中      華      民      國      九十一    年      三    月    二十九    日
                                  臺灣高雄地方法院刑事第六庭
                                      法  官  洪榮家
右正本證明與原本無異。
如不服本判決，應於判決送達後十日內，向本院提出上訴狀。
                                      書記官  陳寰瑛
中      華      民      國      九十一    年      三    月    二十九    日
